臺灣高雄地方法院刑事判決　　　　　　　94年度訴字第2465號
公　訴　人　臺灣高雄地方法院檢察署檢察官
被　　　告　甲○
上列被告因毒品危害防制條例案件，經檢察官提起公訴（94年度
毒偵字第5091號），本院準備程序進行中，被告就被訴事實為有
罪之陳述，經告知簡式審判程序之旨，並聽取當事人之意見後，
認宜以獨任進行簡式審判程序，而裁定進行簡式審判程序審理，
判決如下：
    主  文
甲○連續施用第一級毒品，累犯，處有期徒刑玖月。
    事  實
一、甲○前於民國85年間因違反肅清煙毒條例案件，經台灣高等
    法院高雄分院以86年度上訴字第709 號判決判處有期徒刑3
    年10月確定，於88年6 月15日縮短刑期假釋，嗣經撤銷假釋
    ，應執行殘刑1 年8 月13日，於92年6 月14日縮刑期滿執行
    完畢。又其前於89年間因施用毒品案件，經本院裁定送勒戒
    處所觀察、勒戒後，認有繼續施用毒品之傾向，再經本院以
    90年度毒聲字第2918號裁定令入戒治處所施以強制戒治，於
    91年5 月8 日強制戒治期滿，經臺灣高雄地方法院檢察署檢
    察官於91年8 月12日以91年度戒毒偵字第757 號為不起訴處
    分確定在案。詎仍不知悔改，明知海洛因業經公告列為毒品
    危害防治條例第2 條第2 項第1 款之第一級毒品，不得施用
    ，5 年內復基於施用第1 級毒品海洛因之概括犯意，自94年
    2 月中旬某日起至同年4 月19日下午2 時15分許起回溯24小
    時內某時止（不含公權力拘束期間），平均每2 至3 日一次
    ，在高雄縣鳳山市○○路21巷2 弄12號11樓住處，以將海洛
    因粉末摻水，再以針筒注射靜脈之方式，施用第一級毒品海
    洛因數次。嗣於同年4 月19日下午1 時5 分許，在高雄市○
    鎮區○○路與凱旋路口，為警查獲。
二、案經高雄市政府警察局前鎮分局報請台灣高雄地方法院檢察
    署檢察官偵查起訴。
    理  由
一、本件被告所犯為死刑、無期徒刑、最輕本刑為3 年以上有期
    徒刑以外之罪，其於準備程序進行中，就被訴事實為有罪之
    陳述，經告知簡式審判程序之旨，並聽取當事人之意見後，
    本院認宜以獨任進行簡式審判程序，而裁定進行簡式審判程
    序審理，合先敘明。
二、上揭事實，業據被告甲○於本院審理中自白不諱，且其為警
    查獲時所採取之尿液，經送請高雄市立凱旋醫院檢驗結果，
    呈嗎啡陽性反應，有該醫院94年5 月2 日編號00000000號濫
    用藥物尿液檢驗報告、警製姓名代碼對照表各1 紙附卷可按
    。參諸醫學臨床實驗及根據英國藥學會出版之文獻
    Isolation and Indentification of Drugs乙書第293 頁載
    ：海洛因經注射入人體後，在體內迅速水解成6-Monoacety
    I morphine，再緩緩繼續水解成嗎啡，然後再循嗎啡之代謝
    方式排出，同書第431 頁至第432 頁並載有：嗎啡經注射入
    人體後，約50％以上於8 小時內自尿中排出，至24小時排出
    約90％，但48小時後仍有微量可檢出等語。此外，按通常健
    康成人一次注射嗎啡15公絲，而以現行採用蟻醛酸試液及鉬
    鋑銨酸試液檢檢驗其尿液時，注射後8 小時內所排尿液易於
    檢出；8 小時至24小時，視其取尿時間及尿量多寡，可能檢
    出；至24小時以後所排之尿液，用上述方法已難檢出，亦據
    行政院衛生署藥物食品檢驗局73年11月30日（73）藥檢壹字
    第030221號函釋明確，是依上開說明，佐以被告前揭尿液檢
    驗成績書，足徵被告前開施用第一級毒品海洛因之自白核與
    事實相符，堪可採為論罪科刑之依據。又被告前因施用毒品
    案件，經本院裁定送勒戒處所觀察、勒戒後，認有繼續施用
    毒品之傾向，再經本院以90年度毒聲字第2918號裁定令入戒
    治處所施以強制戒治，於91年5 月8 日強制戒治期滿，經臺
    灣高雄地方法院檢察署檢察官於91年8 月12日以91年度戒毒
    偵字第757 號為不起訴處分確定在案之事實，有台灣高等法
    院被告全國前案紀錄表及台灣高雄地方法院檢察署刑案資料
    查註紀錄表各1 紙附卷可按，其於前開執行完畢釋放後，5
    年內再犯本件施用毒品罪，事證明確，應予依法論科。
三、核被告所為，係犯毒品危害防治條例第10條第1 項之施用第
    一級毒品罪。其先後多次施用第一級毒品海洛因犯行，時間
    緊接，犯罪構成要件相同，顯係基於概括之犯意反覆為之，
    為連續犯，應依刑法第56條之規定，論以一罪並加重其刑。
    末查被告於85年間因違反肅清煙毒條例案件，經台灣高等法
    院高雄分院以86年度上訴字第709 號判決判處有期徒刑3 年
    10月確定，於88年6 月15日縮短刑期假釋，嗣經撤銷假釋，
    應執行殘刑1 年8 月13日，於92年6 月14日縮刑期滿執行完
    畢等情，有台灣高等法院被告全國前案紀錄表及台灣高雄地
    方法院檢察署刑案資料查註紀錄表各1 紙附卷可稽，其於5
    年內再犯本件有期徒刑以上之罪，為累犯，應依刑法第47條
    之規定，加重其刑，並依法遞加之。爰審酌被告前有施用毒
    品之不良素行，歷經觀察、勒戒及戒治程序後，仍未能徹底
    戒絕毒品，且屢經查獲，隨即再犯，顯見意志不堅，且有失
    政府制定毒品危害防制條例之立法美意，本不宜寬貸，惟念
    其施用毒品乃自戕一己之身體健康，尚未害及他人，且犯後
    尚知能坦承犯行等一切情狀，量處如主文所示之刑。
據上論斷，應依刑事訴訟法第273 條之1 第1 項、第299 條第1
項前段，毒品危害防制條例第10條第1 項，刑法第11條前段、第
56條、第47條，判決如主文。
本案經檢察官李廷輝到庭執行職務。
中　　華　　民　　國　　94　　年　　8 　　月　　15　　日
      鳳山刑事第二庭      法　官  胡宜如
以上正本證明與原本無異。
如不服本判決，應於判決送達後10日內，向本院提出上訴狀。
                          書記官  廖美玲
中　　華　　民　　國　　94　　年　　8 　　月　　15　　日
附錄法條：
毒品危害防制條例第10條
施用第一級毒品者，處 6 月以上 5 年以下有期徒刑。
施用第二級毒品者，處 3 年以下有期徒刑。
